【裁判字號】    95,訴,4340
【裁判日期】    970117
【裁判案由】    給付電話費
【裁判全文】
臺灣高雄地方法院民事判決              95年度訴字第4340號
原      告  中華電信股份有限公司台灣南區電信分公司
法定代理人  甲○○
訴訟代理人  丙○○
被      告  積富電信科技股份有限公司
法定代理人  乙○○
訴訟代理人  黃奉彬律師
複 代理 人  陳豐裕律師
上當事人間請求給付電話費事件，本院民國97年1 月3 日言詞辯
論終結，判決如下：
    主  文
被告應給付原告新臺幣壹佰參拾萬陸仟參佰陸拾元，及自九十五
年十月十六日起至清償日止，按週年利率百分之五計算之利息。
訴訟費用由被告負擔。
    事  實及理  由
一、按訴狀送達後，原告不得將原訴變更或追加他訴，但有下列
    各款情形之一者，不在此限：.... 三 、擴張或減縮應受判
    決事項之聲明者。民事訴訴法第255 條第1 項第3 款定有明
    文。本件原告原起訴主張請求被告應給付原告新臺幣（下同
    ）1,354,912 元，及自支付命令送達之翌日起至清償日止，
    按週年利率5 ％計算之利息；其後於本院審理中，請求減縮
    請求之金額為1,306,360 元，利息之請求部分則維持不變，
    揆諸前開說明，自無不合而應予准許，先予敘明。
二、本件原告起訴主張：被告前曾向原告申請承租電話號碼為00
    00000000號等共計2,544 個行動電話之門號使用，惟積欠民
    國95年6 月份之電話月租費2,200,560 元，以及同年5 月份
    之通話費120,800 元未繳，雖經原告催告，被告仍置之不理
    ；在扣除被告所繳納之保證金1,015,000 元後，尚餘1,306,
    360 元未清償，為此，爰依契約之法律關係，請求被告給付
    等語。並聲明求為判決：被告應給付原告1,306,360 元，及
    自支付命令繕本送達翌日起至清償日止，按週年利率5 ％計
    算之利息。
三、被告則以：原告於95年6 月6 日在未告知被告之情形下，停
    止被告向原告所承租前述電話號碼之話務服務，造成被告業
    務上之損失，原告既已停止被告所承租電話之通話服務，被
    告自無給付95年6 月份全月月租費之義務，僅應比例給付；
    至兩造間之契約雖明定約定事項如有未盡，依法令及原告營
    業規章辦理，而原告之營業規章亦自行訂有在因違反法令、
    欠費致停止通話期間，用戶仍應繳付月租費之規定，然原告
    於兩造締約時，並未交付原告之營業規章予被告，亦未告知
    營業規章之具體內容，自對被告不生效力；況該營業規章所
    為之規定，亦因違反民法第247 條之1 之規定，應歸無效，
    故被告自無給付義務等語置辯。並聲明求為判決：(一)原告之
    訴駁回；(二)如受不利判決，被告願供擔保，請准宣告假執行
    。
四、不爭執之事實：
（一）兩造間訂有行動電話租用契約，由被告向原告承租共計2,
      544 個行動電話門號使用，每月之月租費合計為2,200,56
      0 元。
（二）被告尚積欠原告95年5 月份之通信費120,800 元應繳而未
      繳。
（三）對原告所提出之契約及交通部電信總局函形式及內容均不
      爭執。
（四）被告向原告所承租之電話，於95年6月6日遭原告斷話。
（五）被告尚留置於原告處之保證金金額為1,015,000 元。
五、本件之爭點即在於：被告有無繳付95年6 月份全月之月租費
    ，抑或僅需比例繳付斷話前之月租費？
六、本院之判斷：
（一）被告向原告所承租之2,544 個行動電話號碼，因使用之過
      程涉嫌違反電信法，經交通部電信總局函知原告依法斷話
      ，有原告所提出之交通部電信總局95年5 月19日電信警字
      第09505049820號函在卷可稽（見本院卷(一)第42頁）。
（二）而依兩造所簽訂之行動電話業務服務契約（本院卷(一)第90
      、96、99頁）第16條約定：「甲方（即原告，下同）每號
      電話按月向乙方（即被告，下同）收取月租費，另按通話
      時間計收通話費。乙方租用本業務期間未滿一個月而終止
      者，其月租費以一個月計算；超過一個月而終止，其末月
      未滿一個月者，應按日收費。其日租費以月租費三十分之
      一計收。乙方因欠費或違反法令致遭停止通話，其停話期
      間，仍應繳付月租費。」是逕依兩造上開服務契約之約定
      ，在被告因違反法令而遭斷話期間，即仍有繳交全部月租
      費之義務，無庸輾轉依兩造服務契約第41條之約定，適用
      原告所自訂之營業規章第47條之規定。
（三）再參兩造間服務契約第16條之約定，既係明定被告於欠費
      或違反法令致遭停話，停話期間始仍有繳交月租費之義務
      ，亦即均係在可歸責於被告而遭斷話之情形下，始有適用
      ，客觀上與民法第247 條之1 所定免除或減輕預定契約條
      款之當事人之責任、加重他方當事人之責任、使他方當事
      人拋棄權利或限制其行使權利，或其他於他方當事人有重
      大不利益，且有顯失公平之條件不符，自無排除該契約條
      款適用之餘地。
（四）綜上，被告既係因違反法令，而遭電信主管機關函令原告
      予以斷話，則依兩造所簽訂上揭服務契約之約定，被告在
      因違反法令而遭原告斷話之期間，即仍有繳付月租費之義
      務。是原告請求被告給付95年6 月份全月之月租費2,200,
      560 元，以及被告所自承應繳而未繳之95年5 月份通信費
      120,800 元，自有理由；在扣除兩造所不爭執，被告所留
      置於原告處之保證金1,015,000 元後，尚應給付原告1,30
      6,360 元（計算式：2,200,560 ＋120,800-1,015,000 ＝
      1,306,360） 。
七、綜上所述，原告依兩造間所簽訂之契約關係，請求被告給付
    1,306,360 元，及自支付命令送達被告之翌日即95年10月16
    日（本件係95年10月4 日寄存於警察機關，故於95年10月15
    日始送達被告）起至清償日止，按週年利率5 ％計算之利息
    ，為有理由，應予准許。又本件原告並未為願供擔保請准宣
    告假執行之聲請，又本件亦非依民事訴訟法第389 條所定應
    依職權為假執行宣告之事件，是被告所為願供擔保請准予免
    為假執行之宣告，本院爰不予以准駁，併此敘明。
據上論結，本件原告之訴為有理由，依民事訴訟法第78條，判決
如主文。
中    華    民    國    97    年    1     月    17    日
                  民事鳳山分庭法  官  李怡諄
正本係照原本作成。
如不服本判決，應於送達後20日內，向本院提出上訴狀並表明上
訴理由，如於本判決宣示後送達前提起上訴者，應於判決送達後
10日內補提上訴理由書（須附繕本）。
中    華    民    國    97    年    1     月    17    日
                                書記官  林豐富


司法院資訊處製作；財團法人民間司法改革基金會備份。
